【裁判字號】    99,簡抗,2
【裁判日期】    990430
【裁判案由】    妨害自由
【裁判全文】
臺灣板橋地方法院刑事裁定              99年度簡抗字第2 號
抗  告  人  乙○○
即  被  告
上列抗告人即被告因妨害自由案件，不服本院中華民國99年2 月
26日第一審刑事裁定（97年度簡字第8484號），提起抗告，管轄
第二審之本院合議庭裁定如下：
    主  文
抗告駁回。
    理  由
一、抗告意旨略以：抗告人即被告乙○○係「宏燁生技股份有限
    公司」之董事長，公司設「臺北市○○區○○路2 段600 號
    地下1 樓之1 」，公司登記資料影本自始即附於臺灣板橋地
    方法院檢察署96年度偵字第17373 號卷第60頁，原審不察，
    致判決書及公文封均誤繕為「臺北市○○路600 號地下1 樓
    」，因該址非「宏燁生技股份有限公司」所在地，並無該門
    牌號碼存在，以「無此號」退回，此種錯誤之後果不應由被
    告承擔。原審未對「臺北市○○區○○路2 段600 號地下1
    樓之1 」為郵務送達，被告事務所及所在地均甚明，原審所
    為公示送達不合法，判決並未確定，原裁定又謂被告未陳報
    「臺北市○○區○○路2 段600 號地下1 樓之1 」為送達地
    址，但抗告人亦未陳報「臺北市○○路600 號地下1 樓」為
    送達地址，為何原審可登載於判決書並對該址為郵務送達，
    未見說明，侵害被告之權益，原審以判決已確定，裁定駁回
    上訴，違法不當，爰提起抗告云云。
二、按對於適用簡易程序案件所為裁定有不服者，得抗告於管轄
    之第二審地方法院合議庭。前項之抗告，準用第四編之規定
    ；抗告期間，除有特別規定外，為五日，自送達裁定後起算
    ；原審法院認為抗告不合法律上之程式或法律上不應准許，
    或其抗告權已經喪失者，應以裁定駁回之。但其不合法律上
    之程式可補正者，應定期間先命補正；抗告法院認為抗告有
    第四百零八條第一項前段之情形者，應以裁定駁回之。但其
    情形可以補正而未經原審法院命其補正者，審判長應定期間
    先命補正，刑事訴訟法第455 條之1 第4 項、第5 項、第40
    6 條前段、第408 條第1 項、第411 條分別定有明文。又當
    事人非居住於管轄區域內者，其在途期間之標準如下表：一
    、居住於臺灣地區者：（二）臺灣台北地方法院、臺灣士林
    地方法院及臺灣板橋地方法院間在途期間之計算，除當事人
    居住臺灣台北地方法院所轄台北市各區，而向臺灣士林地方
    法院為訴訟行為，或當事人居住臺灣士林地方法院所轄台北
    市各區，而向臺灣台北地方法院為訴訟行為者，均不計在途
    期間外，其餘均以在途期間二日計算，法院訴訟當事人在途
    期間標準第3 條第1 項第2 款亦有明定。
三、經查：原審於民國（下同）99年2 月26日所為97年度簡字第
    8484號第一審刑事裁定，業於99年3 月5 日送達被告所陳明
    之送達代收人「甲○」處（臺北縣中和市○○路160 號10樓
    之1 ），因未獲會晤本人，已將文書交予有辨別事理能力之
    受僱人收受一節，有送達證書1 紙附於原審卷足憑，是其抗
    告期間應自99年3 月6 日起算，加計在途期間2 日，應於99
    年3 月12日屆滿，詎被告於99年3 月16日始具狀提出抗告，
    此有蓋於抗告狀上之本院收狀戳可憑，是被告之抗告核已逾
    抗告期間，揆諸前開規定，其抗告不合法律上之程式，且無
    從補正，應予駁回。
據上論斷，應依刑事訴訟法第455 條之1 第4 項、第5 項、第41
1 條前段，裁定如主文。
中    華    民    國    99    年    4     月    30    日
                  刑事第八庭  審判長法  官  陳鴻清
                                    法  官  朱嘉川
                                    法  官  劉安榕
以上正本證明與原本無異。
不得再抗告。
                                    書記官  黃頌棻
中    華    民    國    99    年    4     月    30    日

司法院資訊處製作；財團法人民間司法改革基金會備份。
